# 关于非经常性损益的问题，请教陈版及各位大侠！

提问人：小王子会计 时间：2018-04-09 09:02:54
陈版您好，对于非经常性损益，其中有一些问题不太理解，还望能够解答。 1 、非流动性资产处置损益，包括已计提资产减值准备的冲销部分。这部分是否包含资产报废毁损导致的损益？ 2 、企业取得子公司、联营企业及合营企业的投资成本小于取得投资时应享有被投资单位可辨认净资产公允价值产生的收益。如果是取得子公司产生的损益，这个是体现在合并报表的；而取得联营企业及合营企业的影响是体现在单户报表的。这两种情形是否都需要考虑所得税影响？ 3 、因不可抗力因素，如遭受自然灾害而计提的各项资产减值准备。这一条所说的减值准备在实务中好像都没有体现非经，具体所指的是哪一种情形下的减值准备？ 4 、同一控制下企业合并产生的子公司期初至合并日的当期净损益。这一条也是体现在合并报表中的损益，这部分损益是否有所得税影响？ 5 、单独进行减值测试的应收款项减值准备转回。折部分减值准备转回是否包括预付账款减值准备？ 6 、在考虑所得税影响时，是否可以这样判断：只要该笔损益有纳税义务（包括暂时性差异影响导致的纳税义务），那么就需要按照使用税率考虑所得税影响？

回答人：chenyiwei
1 、是。 2 、取决于这部分营业外收入是否需在合并报表层面确认递延所得税负债（参考《瑞华研究 2010 ～ 2016 汇编》之“问题2-3-30 （权益法核算的长期股权投资递延所得税负债的确认问题）”）。如果需确认递延所得税负债，则应考虑其所得税影响；反之则无所得税影响。 3 、实务案例较少见，需证明导致资产价值永久性减损的原因是不可抗力，而不是正常经营风险。 4 、该项目直接按税后金额填列，不再单独考虑所得税影响。 5 、一般不包含。因为如果由于供应商信用风险原因而对预付账款计提坏账准备的，通常是先调整到其他应收款再计提。 6 、可参考《瑞华研究 2010 ～ 2016 汇编》之“问题5-4-8（关于非经常性损益的所得税影响金额）”、“问题5-4-9（非经常性损益项目所得税影响数的计算）”。